# 金融负债和权益工具的区分

提问人：wly888888 时间：2019-06-03 14:08:03
请教陈老师一个案例：A 公司是上市公司，原持有B 公司 100%股权，现B 公司引入战略投资人 C 公司。协议约定：
1 、 5 年投资期满，A 公司定向增发股份购买资产的申请取得公司董事会及股东大会审议通过，取得相关监管机构批准，且经营业绩等满足约定的 “上翻” 条件时，C 公司有权选择本笔投资全部或部分转为 A 公司股票，并通过股票二级市场实现退出；
2 、若 C 公司选择不上翻、或未达到上翻条件时，待 5 年期满后将所持有的全部或部分股权转让给 A 公司、或指定第三方或任意第三方。退出转让价款为 “投资本金* 投资系数”计算所得值。A公司享有优先购买权。
请教陈老师，这种情况下是否可理解为 A 公司无现时回购义务，A 公司合并报表上可以将其确认为少数股东权益？

回答人：chenyiwei
赞同楼上意见。另外，“5 年投资期满，A 公司定向增发股份购买资产的申请取得公司董事会及股东大会审议通过，取得相关监管机构批准，且经营业绩等满足约定的 “上翻”条件时，C 公司有权选择本笔投资全部或部分转为A公司股票”，届时转换为 A公司股票的数量很可能并不固定，因此不符合“固定换固定” 的原则，这也导致即使以 A 公司自身权益工具（股票）结算，也不符合认定为 A 公司合并报表层面权益工具的条件。